臺灣板橋地方法院刑事判決　　　　　　 94年度簡上字第507號
上　訴　人
即　被　告　乙○○
上列上訴人即被告因傷害案件，不服本院中華民國九十四年六月
十日九十四年度簡字第二三九三號第一審判決（聲請簡易判決處
刑案號：九十四年度偵字第八一二八號），提起上訴，本院管轄
之第二審合議庭判決如下：
    主      文
上訴駁回。
乙○○緩刑參年。緩刑期內付保護管束。
    事      實
一、乙○○與甲○○為夫妻，屬家庭暴力防治法第三條第一款所
    定之家庭成員關係。於民國九十三年十月三十日上午十時許
    ，在桃園縣桃園市○○路某處，雙方因細故發生爭執，乙○
    ○竟基於傷害之故意，以拳腳毆打甲○○之臉部及右大腿，
    致甲○○受有鼻樑瘀腫、刮擦傷（約三乘以零點一公分）、
    右大腿瘀傷（約二乘以二公分）之傷害。
二、案經甲○○訴請臺灣板橋地方法院檢察署檢察官偵查後聲請
    以簡易判決處刑。
    理      由
一、上揭犯罪事實，業據上訴人即被告乙○○於本院審理時坦承
    不諱，核與告訴人甲○○於警詢及偵查中之指述情節相符，
    並有行政院衛生署桃園醫院九十三年十月三十日傷害診斷證
    明書一紙附卷可稽，足認被告之自白與事實相符，洵堪採為
    認定事實之依據。本件事證明確，被告犯行，堪予認定。
二、本件被告乙○○對告訴人甲○○故意實施身體上之不法侵害
    ，核其所為，係犯刑法第二百七十七條第一項之普通傷害罪
    ，屬家庭暴力防治法第二條第二項所稱之家庭暴力罪。原審
    以被告犯罪事實明確，援引刑事訴訟法第四百四十九條第一
    項前段、第三項、第四百五十四條第二項，刑法第二百七十
    七第一項、第四十一條第一項前段，罰金罰鍰提高標準條例
    第一條前段、第二條之規定，量處被告拘役五十日，並諭知
    易科罰金之折算標準，認事用法均無違誤，量刑亦屬妥適。
    被告上訴雖稱原判決量刑過重云云，惟按關於刑之量定，係
    實體法上賦予法院得為自由裁量之事項，倘其未有逾越法律
    所規定之範圍，或濫用其權限，即不得任意指摘為違法，被
    告雖就原審法院適法範圍裁量權之行使為爭執，惟原審量定
    刑期，已審酌被告各種犯罪情狀，並無失出，是被告稱原審
    量刑過重，請求改判云云，為無理由，應予駁回。又查被告
    前未曾受有期徒刑以上刑之宣告，此有臺灣高等法院被告前
    案紀錄表一份附卷可稽，因一時失慮，致觸犯本件犯行，犯
    後已坦承犯罪，當有悔意，經此偵審程序及罪刑之宣告，當
    知所警惕，而無再犯之虞，且其目前因罹患唇癌，有長期治
    療之必要，亦有重大傷病免自行部分負擔證明卡一紙可參，
    本院認所宣告之刑以暫不執行為適當，併予宣告緩刑三年，
    並依家庭暴力防治法第三十條第一項規定，併宣告於緩刑期
    內付保護管束，以啟自新。至被告迄今雖未能與告訴人甲○
    ○達成和解，惟本件告訴人甲○○所欲之和解條件乃與被告
    離婚，並取得雙方所生子女之監護權一情，已經告訴人甲○
    ○陳明在卷，顯見告訴人甲○○所提出之上開和解條件實已
    係涉及雙方婚姻關係存續及雙方所生子女監護權歸屬等重要
    事項，影響雙方及渠等子女之權益甚大，雙方因而未能達成
    和解，尚難認係被告單方之因素所致，自難據此即認被告不
    宜併予緩刑之宣告，附此敘明。
據上論斷，應依刑事訴訟法第四百五十五條之一第一項、第三項
、第三百六十八條，家庭暴力防治法第三十條第一項，刑法第十
一條前段、第七十四條第一款，判決如主文。
本案經檢察官黃怡華到庭執行職務。
中　　華　　民　　國　九十四　年　　十　　月　　五　　日
                  刑事第十九庭  審判長法　官　  白光華
                                  　　法  官　  楊志雄
                                      法  官    曾淑娟
上列正本證明與原本無異。
不得上訴。
                                      書記官    陳金鳳
中　　華　　民　　國　九十四　年　　十　　月　　五　　日
附錄本案論罪科刑法條
中華民國刑法第二百七十七條：
傷害人之身體或健康者，處三年以下有期徒刑、拘役或一千元以
下罰金。
犯前項之罪因而致人於死者，處無期徒刑或七年以上有期徒刑；
致重傷者，處三年以上十年以下有期徒刑。
